臺灣桃園地方法院裁定
111年度桃秩字第87號
移送機關    桃園市政府警察局八德分局
被移送人    郭峻成


            李智勤



上列被移送人因違反社會秩序維護法案件，經移送機關以民國11
1年8月8日德警分秩字第1110026348號移送書移送審理，本院裁
定如下：
    主  文
郭峻成、李智勤均不罰。
    事實及理由
一、移送意旨略以：被移送人郭峻成、李智勤係首選公司之員工
    ，而關係人林千乃前與首選搬家貨運公司（下稱首選公司）
    在LINE上約定好搬運物品數量，並估價以新臺幣（下同）4,
    000元回頭車（與他人物品併車載運）之價錢，將傢俱從桃
    園市○○區○○路000號搬運至新住處，後郭峻成、李智勤於民
    國111年7月1日20時許至現場後，發現關係人須搬運物品增
    加過多，將其物品搬運至車上後稱空間不夠，已無法用回頭
    車價格，須改用專車一臺8,500元搬運。而關係人稱被移送
    人未讓剩下之物品重新協議再下一單回頭車，而係在將一半
    物品搬上貨車後，方稱須改用專車否則拒絕載運，關係人被
    迫無奈在修改過價格之合約書上簽名，故認被移送人所為，
    已違反社會秩序維護法第64條第4 款之規定，爰移送本院裁
    罰等語。
二、按犯罪事實應依證據認定之，無證據不得認定犯罪事實，刑
    事訴訟法第154條第2項定有明文，且依社會秩序維護法第92
    條之規定，於違反社會秩序維護法案件亦準用之。又警察機
    關移請裁定之案件，該管簡易庭認為不應處罰者，得逕為不
    罰之裁定，則為社會秩序維護法第45條第2項所明定。再違
    反社會秩序維護法行為，不問出於故意或過失，均應處罰，
    社會秩序維護法第7 條前段。因此，違反社會秩序維護法之
    行為，須以行為人主觀上具有故意或過失，其行為始具有可
    罰性。如行為人主觀上不具有故意或過失，縱客觀上之行為
    該當於社會秩序維護法規定之違法行為客觀構成要件，仍不
    得對行為人加以處罰。另交通運輸從業人員，於約定報酬後
    ，強索增加，或中途刁難或雖未約定，事後故意訛索，超出
    慣例者，處3 日以下拘留或新臺幣18,000元以下罰鍰，社會
    秩序維護法第64條第4款亦有明定，本條立法意旨係為維護
    行旅安全，禁止交通運輸從業人員故意訛索或刁難而設。
三、經查：
　㈠首選公司與關係人係約定以4,000元回頭車之價錢，由首選公
    司承攬關係人搬運傢俱等物品之工作，後被移送人於111年7
    月1日20時依首選公司指示前往關係人上址住處搬運傢俱等
    物品時，當場改以專車一臺8,500元幫關係人搬運傢俱等物
    品等情，為被移送人所不爭執，並有關係人調查筆錄、搬運
    契約書、LINE對話紀錄附卷可參，是上開事實，應先堪以認
    定。
　㈡而關係人及移送意旨雖指摘被移送人有前開違反社會秩序維
    護法第64條第4款之行為，然被移送人均供稱到現場搬運發
    現關係人物品數量與估價內容相距甚大，且無法依回頭車之
    約定而另載運其餘客人之物品時，有先向公司回報狀況、徵
    詢價格及獲取關係人之同意等語，有契約書及通訊軟體對話
    記錄為憑；又觀諸關係人於LINE對話紀錄中亦向首選公司自
    陳：「我承認我打包到7/1凌晨2點，箱數多30個中型紙箱；
    5月中訂車，我忘了當初一個半月說的量，當下師傅要加價
    ，也跟公司回報加價了，跟公司請求支援不是嗎；不是我沒
    如實告知數量，是真的忘記了，5月中第一次回報數量」，
    而首選公司亦覆以：關係人之物品爆量而與原先估價內容不
    符，也影響到其餘客戶的物品載送事宜，被移送人到場發現
    後，也與關係人重新商議而獲得關係人之同意，被移送人亦
    已盡力將所有物品打包上車載走等語；再參酌被移送人駕駛
    之貨車確實塞滿關係人之傢俱等物品，有現場照片截圖在卷
    可佐，足認關係人託運物品數量遠逾原先約定之內容，被移
    送人當場發現遂向首選公司回報，而首選公司於上揭對話紀
    錄中亦有向關係人解釋收費變更的原因，是被移送人上開所
    為顯與行旅安全之維護無涉，更難認有何違序之故意、過失
    ，核與社會秩序維護法第64條第4款之要件並不相符，自不
    能以該規定處罰。依上開法條規定說明，自應為不罰之諭知
    。
四、依社會秩序維護法第45條第2 項，裁定如主文。
中　　華　　民　　國　　111 　年　　8 　　月　　23　　日
                  桃園簡易庭  法  官  顏嘉漢
以上正本證明與原本無異。                    
如不服本裁定，應於送達後5 日內，向本院提出抗告狀並表明抗
告理由（須附繕本）。
中　　華　　民　　國　　111 　年　　8 　　月　　23　　日
                              書記官  楊上毅